臺灣臺中地方法院刑事判決　　　　　　　100年度訴字第394號
公　訴　人　臺灣台中地方法院檢察署檢察官
被　　　告　張鑽焮
選任辯護人　陳舜銘律師
上列被告因毒品危害防制條例案件，經檢察官提起公訴（99年度
毒偵字第1622號），經本院合議庭裁定適用簡式審判程序，本院
判決如下：
    主    文
張鑽焮施用第一級毒品，處有期徒刑陸月，如易科罰金，以新台
幣壹仟元折算壹日。又施用第二級毒品，處有期徒刑貳月，如易
科罰金，以新台幣壹仟元折算壹日。應執行有期徒刑柒月，如易
科罰金，以新台幣壹仟元折算壹日。
    犯罪事實
一、張鑽焮前因施用毒品案件，經依法院裁定觀察、勒戒後，經
    評定有繼續施用毒品之傾向，乃續依法院裁定強制戒治，嗣
    經戒治處所評定合格，認無繼續戒治之必要，於民國97年10
    月17日執行完畢釋放。詎其猶不知悔改，仍未戒除毒癮，於
    強制戒治執行完畢釋放後5年內，復分別基於施用第一、二
    級毒品之犯意，於99年4月19日12時13分為警採尿回溯72、9
    6小時內某時許，在不詳地點，以不詳方式，施用第一級毒
    品海洛因、第二級毒品甲基安非他命各一次。嗣因張鑽焮係
    警方列施用毒品人口，經警通知後自行於99年4月19日12時
    13分許，前往彰化縣警察局員林分局採集尿液送驗，檢驗結
    果呈可待因、嗎啡、安非他命及甲基安非他命陽性反應，始
    查悉上情。
二、案經彰化縣警察局員林分局報請彰化地方法院檢察署檢察官
    提起公訴，經彰化地方法院以管轄錯誤而判決移由本院審理
    。
    理    由
一、按現行刑事訴訟法為保障被告之反對詰問權，排除具有虛偽
    危險性之傳聞證據，以求實體真實之發見，於該法第159條
    第1項明定被告以外之人於審判外之言詞或書面陳述，除法
    律有規定者外，不得作為證據。又被告以外之人於審判外之
    陳述，雖不符前4條之規定（即刑事訴訟法第159條之1至同
    條之4），而經當事人於審判程序同意作為證據，法院審酌
    該言詞陳述或書面陳述作成時之情況，認為適當者，亦得為
    證據；當事人、代理人或辯護人於法院調查證據時，知有第
    159條第1項不得為證據之情形，而未於言詞辯論終結前聲明
    異議者，視為有前項之同意，刑事訴訟法第159條之5定有明
    文。本件檢察官、被告並未就卷內證據資料之證據能力有所
    爭執，且迄於言詞辯論終結前，均未主張有刑事訴訟法第15
    9條第1項不得為證據之情形，是應認已同意卷內證據均得作
    為證據，且經本院審酌後，認無不適當之情形，應認本案調
    查之卷內證據均有證據能力，合先敘明。
二、訊據被告對於上揭施用毒品之事實坦承不諱，且被告於99年
    4月19日12時13分許，為警所採集之尿液檢體經送鑑驗後，
    結果呈可待因、嗎啡、安非他命及甲基安非他命呈陽性反應
    ，有詮昕科技股份有限公司出具之濫用藥物尿液檢驗報告（
    原樣編號：JＺ00000000000）、彰化縣警察局員林分局委託
    檢驗尿液代號與真實姓名對照認證單及各1份在卷可稽，衡
    之第一級毒品海洛因、第二級毒品甲基安非他命經施用進入
    人體內，於72、96小時內尚可經由檢驗施用者尿液得知之藥
    理及生理實驗法則，顯認被告至少於99年4月19 日12時13分
    許回溯72、96小時內某時，尚各有施用第一級毒品海洛因、
    第二級毒品甲基安非他命1次無訛。此外，復有刑案資料查
    註紀錄表、矯正簡表及全國施用毒品案件紀錄表等附卷可參
    ，是被告初犯施用毒品之罪，經強制戒治執行完畢釋放後，
    5年內又再犯本件施用第一、二級毒品之罪，應堪認定。
三、核被告所為，係犯毒品危害防制條例第10條第1、2項之施用
    第一、二級毒品罪。又被告所犯上開2罪，犯意各別，且犯
    罪構成要件互異，應分論併罰。被告施用毒品前所持有毒品
    之低度行為，為施用之高度行為所吸收，不另論罪。爰審酌
    被告施用毒品係病態之自戕行為，且犯後坦承犯行，深具悔
    意等一切情狀，分別量處如主文所示之刑，並定期應執行刑
    。
四、慈濟功德會證嚴上人在靜思語中開示「一個人不怕錯，就怕
    不改過」、「一個人最大的成就，就是從失敗中站起來」、
    「改變自己是自救，影響別人是救人」、「做該做的事是智
    慧，做不該做的事是愚痴」、「因緣果報，要種善因，斷惡
    緣」、「有心就有福，有願就有力，願有多大，力就有多大
    」，被告張鑽焮已52歲，要有生命的覺醒，用心好好體認上
    述開示，發好願交一些好朋友，斷絕與吸毒朋友來往，下定
    決心改過，遠離毒品禍害，重新做人，才有機會孝順父母，
    並能為家人、為社會做些有貢獻的事。
據上論斷，應依刑事訴訟法第299條第1項前段、第273條之1第1
項，毒品危害防制條例第10條第1項、第2項，刑法第11條、第41
條第1項前段、第51條第5款，刑法施行法第1條之1，判決如主文
。
本案經檢察官劉文賓到庭執行職務。
中    華    民    國   100    年    4     月    21    日
                  刑事第六庭    法  官  郭德進
以上正本證明與原本無異。
如不服本判決應於收受判決後10日內向本院提出上訴書狀，並應
敘述具體理由；其未敘述上訴理由者，應於上訴期間屆滿後20日
內向本院補提理由書（均須按他造當事人之人數附繕本）「切勿
逕送上級法院」。
                                書記官  陳惠玲
中    華    民    國   100    年    4     月    21    日
附錄論罪科刑法條
毒品危害防制條例第10條
施用第一級毒品者，處 6 月以上 5 年以下有期徒刑。
施用第二級毒品者，處 3 年以下有期徒刑。